【裁判字號】    99,抗,787
【裁判日期】    990709
【裁判案由】    不服羈押等
【裁判全文】
臺灣高等法院刑事裁定                   99年度抗字第787號
抗  告  人
即  被  告  甲○○
上列抗告人因不服羈押等案件，不服臺灣桃園地方法院中華民國
99年6月25日裁定（99年度重訴字第44號），提起抗告，本院裁
定如下：
    主  文
抗告駁回。
    理  由
一、原裁定意旨略以：抗告人即被告甲○○因涉犯槍砲彈藥刀械
    管制條例第8條第3項意圖供他人犯罪之用而出借改造手槍罪
    嫌，經臺灣臺北地方法院訊問後，被告雖坦承犯行，且依被
    告及證人許建裕、賴玟靖、蔡東榮之證述、扣案證物及鑑定
    書等資料，足認被告犯罪嫌疑重大。惟被告甲○○之供述與
    上開證人未盡相符，是以本件犯罪事實尚待查明，且依卷證
    資料可認被告與許建裕、賴玟靖、蔡東榮往來密切，顯有事
    實足認為勾串共犯或證人之虞，且其所犯為最輕本刑為5年
    以上有期徒刑之罪，有刑事訴訟法第101條第1項第2款、第3
    款之情形，非予羈押，顯難進行審判，而有羈押之必要，應
    予羈押，並禁止接見通信等語。
二、抗告意旨略以：被告均已坦承犯罪，且同案被告均已起訴或
    交保在外，並無湮滅偽造、變造證據或勾串共犯及證人之虞
    ，為此請求具保云云。
三、按刑事訴訟法第101條第1項、第101條之2前段分別規定：「
    被告經法官訊問後，認為犯罪嫌疑重大，而有下列情形之一
    ，非予羈押顯難進行追訴、審判或執行者，得羈押之：…」
    、「被告經法官訊問後，雖有第101條第1項或第101條之1第
    1項各款所定情形之一而無羈押之必要者，得逕命具保、責
    付或限制住居；…」。是羈押被告必須符合下列4項要件：
    (一)被告犯罪嫌疑重大。(二)有刑事訴訟法第101條第1項所列3
    款情形。(三)非予羈押顯難進行追訴、審判或執行。(四)客觀上
    有羈押之必要。所謂必要與否，應按照訴訟進行程度，及其
    他一切情事，由法院斟酌認定（最高法院29年度抗字第57號
    判例意旨參照）。經查：抗告人涉犯槍砲彈藥刀械管制條例
    第8條第3項意圖供他人犯罪之用而出借改造手槍罪嫌，有證
    人許建裕、賴玟靖、蔡東榮之證詞及查扣之證物可憑，足認
    抗告人犯罪嫌疑重大。又槍砲彈藥刀械管制條例第8條第3項
    之罪，其法定刑為5年以上有期徒刑，屬最輕本刑5年以上有
    期徒刑之罪。而重罪常伴有逃亡、滅證之高度可能，抗告人
    於原審所坦承之部分犯罪事實，復與上開證人之證詞有齟齬
    之處，足認抗告人有勾串共犯或證人之虞。又意圖供他人犯
    罪之用而出借手槍行為，對於社會治安有重大影響，權衡本
    案訴訟進度，司法追訴之國家與社會公益，抗告人人身自由
    之私益，對抗告人維持羈押處分應屬適當、必要，並無違反
    比例原則。原審認抗告人有刑事訴訟法第101條第1項第2款
    、第3款之情形，非予羈押，顯難進行審判，並有羈押之必
    要，而予羈押，並予禁止接見通信，核無不合。抗告人請求
    以具保以代替羈押之處分為無理由，應予駁回。
三、據上論結，應依刑事訴訟法第412條，裁定如主文。
中    華    民    國    99    年    7     月    9     日
                  刑事第二十二庭審判長法  官  郭雅美
                                      法  官  李麗珠
                                      法  官  洪于智
以上正本證明與原本無異。
不得再抗告。
                                      書記官  強梅芳
中    華    民    國    99    年    7     月    9     日

司法院資訊處製作；財團法人民間司法改革基金會備份。
